

CESAR FERNANDO VERA

Rio de la Plata 7102 - Moreno 1162495389 | cesarfernandovera92@gmail.com

in www.linkedin.com/in/cesar-fernando-veraa2b812142

OBJETIVO

Mi objetivo principal es desarrollarme en una organización de manera tal que pueda crecer tanto en lo profesional como en lo personal. Deseo ampliar mis conocimientos y experiencias. Me considero una persona de buenas relaciones interpersonales, grupales, de fácil adaptación y rápido aprendizaje.

EXPERIENCIA PROFESIONAL

- IntegraGo Bussines Consulting 07/2017 - Actual Merchandiser
- Sony Argentina SA 10/2014 - 06/2017 Vendedor de Salon
- Raul v Batalles Matafuegos Yukon 06/2011 - 05/2014 Cadete Administrativo

EDUCACIÓN

 Universidad Nacional de Jose C Paz 2022 - actualmente Licenciatura en Gestión de Tecnologías de la Información

• Coder House 2021 Desarrollador Web

 Centro de Estudios Tecnicos Administrativos 2013
Tecnico en PC - Redes Informaticas

 Universidad Tecnológica Nacional 2017
Analista en Sistemas

HABILIDADES

- Responsabilidad
- · Resolucion de Problemas
- Compromiso
- · Competencias informáticas
- Desarrollo Web Con HTML CSS JavaScript

REFERENCIAS

 Daniel Baaclini - "Raul V. Batalles - Matafuegos Yukon" RRHH info@yukonargentina.com.ar 4555 5100